---
title: Maxime Dahirel
subtitle: (iel)
format: 
    pdf:
      keep-tex: false
      include-in-header: 
       - "cv-header.tex"
      toc: false
      toc-depth:  2
      code-block-bg: light
      linkcolor: links
      urlcolor: links
      fontsize: 10pt
      geometry:
        - a4paper
        - left=20mm
        - top=20mm
        - bottom=20mm
        - right=65mm
        - marginparwidth=50mm
        - marginparsep=8mm
---
```{r}
#| echo: false
#| message: false
library(tidyverse)
library(glue)
library(ggtext)
library(commonmark)
library(here)
source('./R/parsing_functions.R')
source('./R/get_data_FR.R')
```

::: {.column-margin}

`\vspace{-12em}`{=latex}

## Info {#info}

{{< fa envelope >}} maxime.dahirel\@ugent.be\
{{< fa envelope >}} maxime.dahirel\@yahoo.fr\
{{< fa at >}} [\@mdahirel.bsky.social](https://bsky.app/profile/mdahirel.bsky.social)\
{{< fa at >}} [\@mdahirel\@mastodon.social](https://mastodon.social/@mdahirel)\
{{< fa brands github >}} [\@mdahirel](https://github.com/mdahirel)\
{{< fa home >}} [mdahirel.github.io/](https://mdahirel.github.io/)\
{{< fa orcid >}} [0000-0001-8077-7765](https://orcid.org/0000-0001-8077-7765)

Membre de la *British Ecological Society*

## Compétences {#skills}

### {{< fa spider >}} Zoologie (invertébrés) {#taxa}

(principalement mollusques terrestres et araignées)  
**Elevage**  
**Mesures de traits**  
**Suivis comportementaux**   
**Etudes de terrain**  
**Identification** (Europe de l'Ouest)  

### {{< fa comment >}} Langues {#languages}

```{r}
#| echo: false
#| fig-height: 2.4
language_skills |> 
  mutate(skill=fct_reorder(skill,level)) |> 
  build_skill_bars()
```

### {{< fa code >}} Langages de programmation {#coding}

```{r}
#| echo: false
#| fig-height: 1.6
coding |> 
  mutate(skill=fct_reorder(skill,level)) |> 
  build_skill_bars()
```
### {{< fa chart-line >}} Statistiques et *data science* {#stats}

**Git & GitHub**  
**Quarto/RMarkdown**  
**Shiny apps** (offline)  
**Statistiques Bayésiennes & fréquentistes**  
Modèles linéaires et extensions
(Toutes combinaisons de generalisé, mixte/hiérarchique, additif, non-linéaire, or multi-réponse)  
**Ordination & classification**  
**Visualisation de données**  
**Données spatiales & SIG**  
**Simulations individu-centrées**

### {{< fa laptop >}} Autre *software* {#software}

```{r}
#| echo: false
#| fig-height: 2.4
software |> 
  mutate(skill=fct_reorder(skill,level)) |> 
  build_skill_bars()
```
:::

My recherches sont divisées en deux axes liés: 

- **écologie, évolution et biodiversité urbaine**, avec un focus sur le rôle de la variation phénotypique  

- la **dispersion** comme un pont entre dynamiques écologiques et évolutives.

Je développe ces recherches en combinant expériences en laboratoire et en extérieur, suivis en conditions naturelles et simulations individu-centrées. Un aspect clé de mon travail est l'utilisation de méthodes statistiques avancée reflétant la complexité des systèmes que j'étudie.

**Pour aller directement à la liste des publications, [cliquez ici](#publications)**

## Poste actuel {#lastjob}

```{r}
#| echo: false
#| output: asis
print_position(position_data, 'current-job')
```

## Postes précédents {#jobs}

```{r}
#| echo: false
#| output: asis
print_position(position_data, 'previous-positions')
```

## Expérience d'enseignement {#teaching}

```{r}
#| echo: false
#| output: asis
print_position(position_data, 'teaching-positions')
```

### Les classes enseignées ou co-enseignées incluent:  

| **Statistiques et *data science* **  
|      R pour l'analyse de données avancée ~ 20h  
|      Outils statistiques et plans d'expériences ~ 230h  

| **Ecologie**   
|      Ecologie générale ~ 80h  
|      Ecologie des communautés ~ 42h  
|      Ecologie spatiale ~ 4h  
|      Bases écologiques de la production végétale ~ 12h  
|      Initiation aux SIG ~ 4h  

| **Zoologie**  
|      Introduction à la diversité du vivant ~ 30h  
|      Entomologie ~ 40h  
|      Physiologie de la nutrition et du développement ~ 6h  

## Supervision {#mentoring}

:::aside
Liste d'étudiants pour l'année en cours [ici](https://mdahirel.github.io/post/people/)
:::

| **Co-supervision d'une étudiante en thèse de doctorat**  

|      \small{{< fa calendar >}} 2020 - 2023 \normalsize
|      - Evolution expérimentale
|      - Simulations individu-centrées 

| **Supervision de 13 étudiants de niveau master, et 7 étudiants de niveau licence (BSc)**  

|      \small{{< fa calendar >}} 2012 - present \normalsize
|      - Ecologie urbaine, ecologie de la dispersion 
|      - Etude de terrain et en labo
|      - Simulations individu-centrées  

## Financements de recherches {#money}

```{r}
#| echo: false
#| output: asis
print_funding(funding, 'research')
```

## Vulgarisation scientifique (liste partielle) {#scicomm}

:::aside 
{{< fa newspaper >}} Mes travaux de recherche ont aussi été présentés dans divers médias dont la  [RTBF](https://www.rtbf.be/info/societe/detail_les-animaux-changent-de-taille-quand-ils-vivent-en-ville?id=9925810), [De Standaard](https://www.standaard.be/cnt/dmf20180402_03441454), [Scientific American](https://www.scientificamerican.com/podcast/episode/city-life-favors-downsized-invertebrates/), [Le Temps](https://www.letemps.ch/sciences/lurbanisation-un-probleme-taille), ainsi que des journaux et chaines de télévision locales.
:::

**Présentateur, Ateliers À propos**

|    \small{{< fa calendar >}} 2022 \normalsize  
|    Vulgarisation scientifique en ligne (pour enfants de 6-12 ans): session sur l'écologie urbaine et la biologie des escargots

**[Contributions à Life in the City : Evolution in an Urbanizing World blog](https://urbanevolution-litc.com/)**

|    \small{{< fa calendar >}} 2018-2019 \normalsize  
|    Discussions de sujets et articles en écologie urbaine

## Service {#service}

**_Referee_ pour des journaux à comité de lecture** 

dont *Proceedings of the Royal Society B*, *Functional Ecology*, *Journal of Animal Ecology*, *Oikos*, *PCI Ecology*, *Animal Behaviour*… 

**Membre du *Grant Review College* de la _British Ecological Society_**

Evaluation des demandes de financements de recherche et de vulgarisation (habituellement 4 à 6/an)

**Représentant des doctorants au Conseil Consultatif de l'unité de recherches**

|    \small {{< fa calendar >}} 2012-2014 \normalsize  
|    Université de Rennes 1, unité de recherches ECOBIO

## Publications {#publications}

```{r import_info}
#| echo: false

preprints <- filter(articles,section=="preprint") |> 
  arrange(-year)
published <- filter(articles, section=="peer-reviewed") |> 
  arrange(-year)
reports <- filter(articles, section=="report") |> 
  arrange(-year)
```

## Preprints (`r length(preprints$title)`) {#preprints}

```{r results='asis'}
#| echo: false

print_papers(preprints)
```

## Publications revues par les pairs (`r length(published$title)`) {#peer-reviewed}

```{r results='asis'}
#| echo: false

print_papers(published)
```

## Autres rapports publics (`r length(reports$title)`) {#reports}

```{r results='asis'}
#| echo: false

print_papers(reports)
```

## Communications en conférences {#conferences}

:::aside 
(Présentations et posters en tant qu'auteur-non-présentateur non incluses)
:::

## Présentations orales (`r dim(filter(talks_and_posters, section=="talk"))[1]`) {#talks}

```{r results='asis'}
#| echo: false

print_meetings(talks_and_posters|> filter(section=='talk'))
```

## Posters (`r dim(filter(talks_and_posters, section=="poster"))[1]`) {#posters}

```{r results='asis'}
#| echo: false

print_meetings(talks_and_posters|> filter(section=='poster'))
```

## Workshops {#workshops} 

```{r results='asis'}
#| echo: false

print_meetings(talks_and_posters|> filter(section=='workshop'))
```

## Références

```{r results='asis'}
#| echo: false

print_references(references)
```



::: {.aside}
`\vspace{5em}`{=latex}

Fait avec [Quarto](https://quarto.org/)  
Code sur [GitHub](https://github.com/mdahirel/cv)  
Icônes de [Font Awesome](https://fontawesome.com/)  
CV mis à jour le `r Sys.Date()`
:::
